臺灣新竹地方法院刑事判決　　　　　　　　　　　　　　九十年度訴字第四五０號
　　公　訴　人　臺灣新竹地方法院檢察署檢察官
　　被　　　告　甲○○
右列被告因違反毒品危害防制條例案件，經檢察官提起公訴（九十年度毒偵字第一二
四四號），本院判決如左：
    主  文
甲○○施用第一級毒品，累犯，處有期徒刑拾月；又施用第二級毒品，累犯，處有期
徒刑柒月。應執行有期徒刑壹年肆月。
    事  實
一、甲○○前因肅清煙毒條例、麻醉藥品管理條例等案件，經本院分別判處有期徒刑
    四年三月、十月確定，及另一肅清煙毒條例案件所判處四年有期徒刑之殘刑一年
    十月十日，接續執行至民國八十七年八月二十五日假釋，至八十九年三月二十九
    日假釋期滿。其前於八十九年間因施用毒品案件，經觀察、勒戒後，認有繼續施
    用毒品之傾向，經依本院八十九年度毒聲字第五六九號裁定令入戒治處所施以強
    制戒治一年，嗣強制戒治屆滿三月其成效經評定為合格，無繼續戒治之必要，再
    經本院八十九年度毒聲字第一三八七號裁定停止戒治，所餘期間付保護管束，於
    九十年二月二十一日期滿，並由臺灣新竹地方法院檢察署檢察官於九十年二月二
    十一日，以九十年度戒毒偵字第四三號為不起訴處分確定。詎其仍未悔改，於九
    十年五月十五日晚間十一時二十分許往前回溯二十六小時、九十六小時內之某時
    ，分別在其位於新竹縣竹東鎮○○路七十九巷十五弄十九號住處施用第一級毒品
    海洛因、第二級毒品安非他命，為警於九十年五月十五日通知採尿送驗而查獲上
    情。
二、案經新竹縣警察竹東分局報告臺灣新竹地方法院檢察署檢察官偵查起訴。
      理  由
一、訊據被告甲○○對於右揭事實於本院審理時坦承不諱，且被告為警查獲時所採集
    之尿液經送檢驗結果，確呈嗎啡及甲基安非他命陽性反應，有列管毒品人口尿液
    檢體採集送驗紀錄表、昭信科技顧問股份有限公司濫用藥物陽性檢體檢驗報告各
    一份附卷可參，次按「海洛因經注射入人體後，約百分之八十於二十四小時內自
    尿中排出，：：：尿液中能驗出嗎啡陽性反應與其投與量、投與途逕、採尿時間
    、個人體質及檢驗方法之靈敏度有關：：其代謝物嗎啡之平均可檢出時限約為二
    十六小時：：」，及「甲基安非他命經口服投與後約百分之七十於二十四小時內
    自尿液中排出，約百分之九十於九十六小時內自尿液中排出，：：甲基安非他命
    之檢出與其投與方式、投與量、個人體質、採尿時間及檢測儀器之精密度等諸多
    因素有關，因此僅憑尿液中呈安非他命陽性反應，並無法確實推算吸食時間距採
    集時間之長短，惟依上述資料推斷，最長不可能超過四日」，分別有行政院衛生
    署藥物食品檢驗局八十一年九月八日（八一）藥檢壹字第八一一四八八五號、八
    十一年二月八日（八一）藥檢壹字第００一一五六號函各一份在卷可稽；是經採
    尿檢驗呈嗎啡、安非他命陽性反應者，通常可認其人分別於採尿前二十六小時、
    九十六小時內之某時有施用海洛因、安非他命。是被告前揭自白核與事實相符，
    本件事證已臻明確，被告前開犯行均洵堪認定。
二、被告曾於八十九年間即因施用毒品案件，經臺灣新竹地方法院檢察署檢察官聲請
    本院以八十九年度毒聲字第二三五號裁定送觀察、勒戒後，認有繼續施用毒品傾
    向，而依本院八十九年度毒聲字第五六九號裁定令入戒治處所施以強制戒治一年
    ，嗣強制戒治屆滿三月其成效經評定為合格，無繼續戒治之必要，再經本院八十
    九年度毒聲字第一三八七號裁定停止戒治，所餘期間付保護管束，於九十年二月
    二十一日期滿，並由臺灣新竹地方法院檢察署檢察官於九十年二月二十一日，以
    九十年度戒毒偵字第四三號為不起訴處分確定等情，亦有臺灣高等法院被告全國
    前案紀錄表、臺灣新竹地方法院檢察署檢察官九十年度戒毒偵字第四三號不起訴
    處分書等在卷可參，是其所為應論罪科刑。核被告所為係分別犯毒品危害防制條
    例第十條第一項之施用第一級毒品罪及同條例第十條第二項之施用第二級毒品罪
    。又其持有第一級毒品海洛因及第二級毒品安非他命後分別進而施用，其持有第
    一級毒品海洛因及第二級毒品第二級安非他命之低度行為，應分別為施用之高度
    行為所吸收，爰不另論其持有第一級毒品罪及第二級毒品罪。其所犯上開二罪，
    罪名不同，犯意各別，應予分論併罰。又其前因肅清煙毒條例、麻醉藥品管理條
    例等案件，經本院分別判處有期徒刑四年三月、十月確定，及另一肅清煙毒條例
    案件所判處四年有期徒刑之殘刑一年十月十日，接續執行至八十七年八月二十五
    日假釋，至八十九年三月二十九日假釋期滿之事實，亦有臺灣高等法院被告全國
    前案紀錄表、法務部在監在押資料表等在卷足參，其於執行完畢後五年以內再犯
    有期徒刑以上之上開二罪，均為累犯，應均依法各加重其刑。爰審酌被告有違反
    肅清煙毒條例、麻醉藥品管理條例之前科紀錄，甫於前案強制戒治期滿後即再犯
    本件，顯然自制力薄弱，惟念其所為僅戕害自身身心健康，犯罪手段、情節及所
    生危害均尚非重大，參以其犯罪後坦承犯行等一切情狀，分別量處如主文所示之
    刑，並定應執行刑，以資懲儆。
三、據上論斷，應依刑事訴訟法第二百九十九條第一項前段，毒品危害防制條例第十
    條第一項、第二項，刑法第十一條前段、第四十七條、第五十一條第五款，判決
    如主文。
本案經檢察官吳金棟到庭執行職務。
中      華      民      國    九十一    年      二      月     十八     日
                              臺灣新竹地方法院刑事第二庭
                                      法    官  黃美盈
如不服本判決，應於判決送達後十日內向本院提出上訴狀（應附繕本），上訴於臺灣
高等法院。
右正本證明與原本無異。
                                      書 記 官  吳尚文
中      華      民      國    九十一  年      二      月     十八     日
如不服本判決，應於判決送達後十日內向本院提出上訴狀（應附繕本），上訴於臺灣
高等法院。附錄本案論罪科刑法條全文：
毒品危害防制條例第十條第一項：
施用第一級毒品者，處六月以上五年以下有期徒刑。
毒品危害防制條例第十條第二項：
施用第二級毒品者，處三年以下有期徒刑。
